【裁判字號】    99,易,381
【裁判日期】    990625
【裁判案由】    竊盜
【裁判全文】
臺灣嘉義地方法院刑事判決               99年度易字第381號
公  訴  人  臺灣嘉義地方法院檢察署檢察官
被      告  甲○○
上列被告因竊盜案件，經檢察官提起公訴（99年度偵字第1369號
），因被告於本院準備程序中就被訴事實為有罪之陳述，經本院
裁定以簡式審判程序審理判決如下：
    主  文
甲○○犯攜帶兇器竊盜罪，處有期徒刑陸月，如易科罰金，以新
臺幣壹仟元折算壹日。扣案之鐵剪、螺絲起子各壹支、虎頭剪貳
支、鐵條陸支、棉質手套貳雙、Ｓ腰帶壹條、袋子壹個、飼料袋
參個均沒收。
    犯 罪 事 實
一、甲○○意圖為自己不法之所有，於民國98年12月22日晚間7
    時許，騎乘車牌號碼MWI-222號重型機車，攜帶棉質手套、S
    腰帶、袋子、飼料袋及客觀上足以對人之生命、身體、安全
    構成威脅，具有危險性可供兇器使用之鐵剪、螺絲起子、虎
    頭剪、鐵條等作案工具，先前往嘉義縣布袋鎮○○里○○○
    段，利用上開工具竊取臺灣電力股份有限公司（下稱臺電公
    司）所有之PVC22M/M2、3CU22M/M2電纜線70公斤後，接續於
    同日晚上7時20分許，在嘉義縣布袋鎮○○里○○段，利用
    上開工具竊取臺電公司所有之PVC22M/M2、3CU22M/M2電纜線
    50公斤。得手後，旋即為巡邏警員發覺，甲○○因而棄車逃
    逸，惟在甲○○上開重型機車上，扣得上開電纜線120公斤
    及甲○○所有鐵剪、螺絲起子各1支、虎頭剪2支、鐵條6支
    、棉質手套2雙、S腰帶1條、袋子1個、飼料袋3個等物。嗣
    經警員調閱路口監視錄影器後，始查獲上情。
二、案經嘉義縣警察局布袋分局報告臺灣嘉義地方法院檢察署檢
    察官偵查起訴。
    理  由
一、本件被告甲○○所犯係死刑、無期徒刑、最輕本刑為3年以
    上有期徒刑以外之罪，亦非高等法院管轄第一審案件，且被
    告於本院準備程序中，已就被訴事實為有罪之陳述，經告知
    簡式審判程序之旨後，被告及檢察官對於本件改依簡式審判
    程序審理均表示同意，本院依刑事訴訟法第273條之1第1項
    規定，當庭裁定本件進行簡式審判程序，是本件依刑事訴訟
    法第273條之2規定，不受同法第159條第1項、第161條之2、
    第161條之3、第163條之1及第164條至第170條有關證據提示
    、交互詰問及傳聞證據等相關規定之限制，合先敘明。
二、上開犯罪事實，業據被告坦承不諱（見本院卷第14頁、第17
    頁），核與證人即臺電公司員工乙○○、丙○○證述之情節
    相符（見警卷第5頁至第8頁），此外，並有贓物認領保管單
    2張、照片14張及監視錄影翻拍畫面4張附卷（見警卷第14頁
    至第24頁）及鐵剪、螺絲起子各1支、虎頭剪2支、鐵條6支
    、棉質手套2雙、S腰帶1條、袋子1個、飼料袋3個扣案可憑
    。又其於行竊時所攜帶之鐵剪、螺絲起子、虎頭剪、鐵條等
    物，均係金屬材質、質地堅硬，業據本院當庭勘驗無誤（見
    本院卷第16頁），自屬客觀上足以對人之生命、身體、安全
    構成威脅，具有危險性之兇器無誤，堪認被告上開任意性自
    白與事實相符，應可採信。本件事證明確，被告犯行洵堪認
    定。
三、按刑法第321條第1項第3款之攜帶兇器竊盜罪，係以行為人
    攜帶兇器竊盜為其加重條件，此所謂兇器，其種類並無限制
    ，凡客觀上足以對人之生命、身體、安全構成威脅，具有危
    險性之兇器均屬之，且祇須行竊時攜帶此種具有危險性之兇
    器為已足，並不以攜帶之初有行兇之意圖為必要（最高法院
    79年臺上字第5253號判例參照）。被告持上開客觀上顯足以
    危害他人生命、身體安全，屬具有危險性之兇器行竊，核其
    所為，係犯刑法第321條第1項第3款之攜帶兇器竊盜罪。其
    上開2次竊取臺電公司電纜線之行為，係於密接之時地實行
    ，且侵害同一之法益，各行為之獨立性極為薄弱，依一般社
    會健全觀念，在時間差距上，難以強行分開，在刑法評價上
    ，應視為數個舉動之接續施行，為包括之一行為，屬接續犯
    ，為包括之一罪。爰審酌被告竊取供民生電力使用之電纜線
    變賣牟利，犯罪惡性及所生危害重大，惟念其並無刑案前科
    紀錄，且坦承犯行，已知悔悟，犯後態度尚可及其國小畢業
    之教育程度、已婚、育有2女、平時以釣魚販售為生、經濟
    狀況不好、蒞庭實行公訴之檢察官量刑之建議等一切情狀，
    量處如主文所示之刑，併諭知易科罰金之折算標準。至被告
    行為後刑法第41條第1項固經修正公布，於99年1月1日施行
    ，然修正前後之易科罰金條件及折算標準並無變更，僅屬純
    文字修正，非屬法律有變更，並無新舊法比較適用之問題，
    併予敘明。又扣案之鐵剪、螺絲起子各1支、虎頭剪2支、鐵
    條6支、棉質手套2雙、S腰帶1條、袋子1個、飼料袋3個等物
    ，均係被告所有，且均係供本件犯罪所用之物，業據被告供
    承在卷（見本院卷第16頁），均應依刑法第38條第1項第2款
    之規定宣告沒收。
據上論斷，應依刑事訴訟法第273條之1第1項、第299條第1項前
段，刑法第321條第1項第3款、第41條第1項前段、第38條第1項
第2款，判決如主文。
本案經檢察官林俊良到庭執行職務。
中    華    民    國    99    年    6     月    25    日
                  刑事第四庭    法  官  吳育霖
以上正本證明與原本無異。
如不服本判決應於收受判決後10日內向本院提出上訴書狀，並應
敘述具體理由；其未敘述上訴理由者，應於上訴期間屆滿後20日
內向本院補提理由書（均須按他造當事人之人數附繕本）「切勿
逕送上級法院」。告訴人或被害人如對於本判決不服者，應具備
理由請求檢察官上訴，其上訴期間之計算係以檢察官收受判決正
本之日期為準。
中    華    民    國    99    年    6     月    25    日
                                書記官  陳俊男
附錄論罪科刑法條：
中華民國刑法第321條（加重竊盜罪）
犯竊盜罪而有左列情形之一者，處6月以上、5年以下有期徒刑：
一、於夜間侵入住宅或有人居住之建築物、船艦或隱匿其內而犯
    之者。
二、毀越門扇、牆垣或其他安全設備而犯之者。
三、攜帶兇器而犯之者。
四、結夥三人以上而犯之者。
五、乘火災、水災或其他災害之際而犯之者。
六、在車站或埠頭而犯之者。
前項之未遂犯罰之。

司法院資訊處製作；財團法人民間司法改革基金會備份。
